臺灣高等法院刑事判決　　　　　　　　 96年度上易字第940號
　　上訴人
　　即被告　甲○○
　　　　　　丙○○
　　　　　　　　　　5樓之1
上列上訴人因家暴妨害自由等案件，不服臺灣板橋地方法院95年
度易字第939號，中華民國96年1月3日第一審判決（起訴案號：
臺灣板橋地方法院檢察署95年度偵字第10157號），提起上訴，
判決如下：
    主  文
原判決撤銷。
甲○○連續犯通姦罪，處有期徒刑陸月，如易科罰金，以銀元
佰元即新台幣玖佰元折算壹日。減為有期徒刑參月，如易科罰金
以銀元佰元即新台幣玖佰元折算壹日。
甲○○犯恐嚇危害安全罪，處拘役肆拾日，如易科罰金，以銀元
佰元即新台幣玖佰元折算壹日。減為拘役貳拾日，如易科罰金
以銀元佰元即新台幣玖佰元折算壹日。
丙○○連續犯相姦罪，處有期徒刑陸月，如易科罰金，以銀元
佰元即新台幣玖佰元折算壹日。減為有期徒刑參月，如易科罰金
以銀元佰元即新台幣玖佰元折算壹日。
    事  實
本院認定的犯罪事實與附件原審判決書事實欄的記載相同，茲引
用之。
    理  由
壹、引用附件原判決書理由欄記載的證據。
貳、被告甲○○、丙○○於本院審理時坦承犯行，對於卷證的證
    據能力也均不爭執；但被告甲○○辯稱傳送簡訊並無恐嚇犯
    意等語。
    被告甲○○如上辯解不可採信，已經原判決第4、5頁詳細論
    述。
    量刑屬於法官職權中裁量權的運用，若未逾越法定的裁量範
    圍，或顯然違反法律目的，即無不當可言。被告二人上訴意
    旨，指稱原審量刑過重，並無理由。
參、撤銷原判決的理由
    原審未及適用中華民國96年罪犯減刑條例予以減刑。
肆、不予宣告緩刑的理由
一、被告甲○○並無終止通姦犯行回歸家庭的決意與行為；被告
    丙○○就所為相姦犯行也無悔改之意，顯然均未因此偵審程
    序而知所戒惕，難以認定無再犯的可能。
二、被告二人於本院審理時給付予告訴人乙○○的新台幣46萬餘
    元，只是履行原審刑事附帶民事訴訟判決的給付。
三、被告二人就所為犯行，以及被查獲迄今的臨訟言行，均未能
    取得告訴人的諒解。
四、本案宣告的刑罰並非拘禁式機構處遇刑。
伍、適用法律
一、刑事訴訟法第369條第1項前段、第373條、第364條、第299
    條第1項前段。
二、刑法第2條第1項前段、第239條、第305條、修正前第56條、
    修正前第41條第1項前段。
三、罰金罰鍰提高標準條例第1條前段、修正前第2條。
四、中華民國96年罪犯減刑條例第2條第1項第3款、第7條。
五、現行法規所定貨幣單位折算新台幣條例第2條。
中　　華　　民　　國　　96　　年　　8 　　月　　15　　日
　　　　　　　　　　　刑事第六庭審判長法　官  林堭儀
　　　　　　　　　　　　　　　　　　  法　官  陳玉雲
                    　　　　　　　　　法  官  郭豫珍
以上正本證明與原本無異。
不得上訴。
                                      書記官  胡勤義
中　　華　　民　　國　　96　　年　　8 　　月　　16　　日
附錄：本案論罪科刑法條全文
中華民國刑法第239條
（通姦罪）
有配偶而與人通姦者，處 1 年以下有期徒刑。其相姦者亦同。
中華民國刑法第305條
（恐嚇危害安全罪）
以加害生命、身體、自由、名譽、財產之事，恐嚇他人致生危害
於安全者，處2年以下有期徒刑、拘役或3百元以下罰金。
